【裁判字號】    94,訴,1567
【裁判日期】    950207
【裁判案由】    侵權行為損害賠償
【裁判全文】
臺灣板橋地方法院民事裁定              94年度訴字第1567號
原      告  甲○○
訴訟代理人  陳道申律師
被      告  乙○○
訴訟代理人  汪團森律師
上列當事人間侵權行為損害賠償事件，原告聲請續行訴訟，本院
裁定如下：
    主  文
聲請駁回。
聲請費用由原告負擔。
    理  由
一、按當事人兩造遲誤言詞辯論期日者，除別有規定外，視為合
    意停止訴訟程序。但法院於認為必要時，得依職權續行訴訟
    ，如無正當理由，兩造仍遲誤不到者，視為撤回其訴或上訴
    ，民事訴訟法第191 條定有明文。所謂兩造遲誤言詞辯論期
    日，係指當事人兩造受合法通知，均無正當理由，未於言詞
    辯論期日到場，或到場不為辯論之情形而言，其視為合意停
    止訴訟程序者，祇須兩造遲誤言詞辯論期日，當然生停止之
    效力。最高法院70年台上字第3904號著有判例可資參照。
二、原告聲請意旨略以：原告雖於兩次言詞辯論期日未準時到場
    ，係因 94年12月8日在高雄市臨時另有他案無法分身，致原
    告未及以書狀請假，然事前向本案書記官報告不克到場；95
    年1月9日雖遲延20分鐘到場，惟事前業已通知對造略為等候
    ，不料其竟以訴訟技巧使本院以遲誤兩次言詞辯論期日，視
    為撤回其訴，此有違訴訟程序之規定，本事件應尚存在，並
    未視為撤回，爰聲請續行訴訟云云。
三、經查，依卷附送達證書、報到單、言詞辯論筆錄所示，本院
    受理本事件後，經定第一次言詞辯論期日為94年11月7 日上
    午10時10分，兩造均曾到庭辯論，本院並當庭改期訂於同年
    12月8 日上午11時整續行辯論，惟原告訴訟代理人主張事前
    告知本股書記官不克到場，然其並未提出任何證據以資釋明
    ，且僅以口頭告知書記官不克到庭，依法不生法律效力，而
    被告亦未到庭，則兩造均屆期未到庭，自應視該部分為合意
    停止訴訟程序。又經本院認為有續行訴訟之必要，乃依職權
    改定於95年1 月9 日上午10時30分在本院第2 法庭續審，原
    告於94年12月12日收受通知後，仍未到庭，雖原告訴訟代理
    人主張已通知被告略為等候，惟其亦未提出任何憑據以資證
    明，且以口頭告知被告，依法亦不生法律效力。是以，本院
    認原告無正當理由未到場辯論，另被告雖到場，但拒絕辯論
    ，依法視同不到場。執此，兩造間之訴訟，業因兩造2 次遲
    誤言詞辯論期日，依民事訴訟法第191 條第2 項之規定，視
    為撤回其訴。則被告聲請繼續審判（續行訴訟），並無理由
    ，應予駁回。
四、依民事訴訟法第95條、第78條裁定如主文。
中    華    民    國    95    年    2     月    7     日
                  民事第二庭    法  官  古秋菊
以上正本係照原本作成
如對本裁定抗告須於裁定送達後10日內向本院提出抗告狀，並應
繳納抗告費新台幣1,000元整。
中    華    民    國    95    年    2     月    7     日
                            書記官  李錦輝


司法院資訊處製作；財團法人民間司法改革基金會備份。
